---
title: "Exercício 1 resolvido"
author: "Mauricio Camargo"
date: "13 de setembro de 2017"
output: pdf_document
---

#Resolução do Exercício 1

##Preparando os dados

###Abrindo a planilha do Excel chamada exerc1.xlsx

```{r}
library(readxl)
dd=read_excel("~/Dropbox/000Comunidades-Oceano2017/Aula3/exerc1.xlsx")

library(knitr)
kable(dd)
```

###Separando o dataframe dd em dois: fatores e numéricos

```{r}
ddf=dd[,1:2] #Cria o dataframe ddf, que armazenará as duas primeiras colunas do dataframe dd
kable(ddf) #A função kable serve para formatar a tabela para impressão

ddn=dd[,3:12] #Cria o dataframe ddn, que armazenará as colunas de 3 até 12.
kable(ddn)
```

##Questões

**1.** Calcule os principais descritores univariados: o número de indivíduos (N) e o número de espécies (S)

```{r,message=F}
library(vegan)
S=specnumber(ddn)
N=rowSums(ddn)
kable(cbind(ddf,S,N))
```

**2.** A seguir calcule o índice de riqueza de espécies de Margalef, usando N e S

```{r}
Dmg=(S-1)/log(N) #Riqueza de Margalef
kable(cbind(ddf,S,N,Dmg))
```

**3.** Depois, os índices de diversidade de espécies de Simpson (1 – D) e Shannon-Wienner (H), usando a abundância relativa das espécies

```{r}
D=diversity(ddn, "simpson") 
D=1-D   #Simpson é expresso como 1-D
H=diversity(ddn, "shannon")
```

**Esta é a tabela final dos Descritores Univariados**

```{r}
tab=cbind(ddf,S,N,Dmg,D,H)
kable(tab)
```

**4.** Discuta sobre riqueza e diversidade das amostras A5 e A6

**Resposta:**  
Na amostra A5, todas as espécies possuíam apenas 1 indivíduo, exceto a última (sp10), que continha 51 indivíduos.  

Na amostra A6, todas as espécies continham 6 indivíduos.

Nota-se que a riqueza medida por S, N e Dmg são idênticas entre as amostras A5 e A6, mesmo com as discrepâncias na distribuição das espécies entre as duas amostras. 

A diversidade de Simpson (D) é sensível a estas diferenças. Quando existe homogeneidade total entre as espécies, como em A6, D é igual a 0,1. Quando a abundância é diferente em apenas uma espécie, como em A5, D é igual a 0,725. 

A diversidade de Shannon (H) é muito mais sensível a estas variações. Em situação de homogeneidade, como em A6, H é igual 2,30. Quando a abundância difere em apenas uma espécies,  como em A5, H é igual a 0,75. 

**5.** Calcule a média e o desvio padrão entre os locais Norte e Sul, número de indivíduos (N) e número de espécies (S)

```{r}
library(doBy)
kable(summaryBy(S+N~Local,FUN=c(mean,sd),data=tab))
```

**6.** Faça um gráfico de barras com barras de erro representadas pelo erro padrão, usando o pacote sciplot, comparando as amostras de Norte e
Sul para todos os descritores univariados

```{r}
library(sciplot)
par(mfrow=c(3,2)) #Cria uma grade para 6 gráficos
bargraph.CI(tab$Local,tab$S,main='Número de espécies')
bargraph.CI(tab$Local,tab$N,main='Número de indivíduos')
bargraph.CI(tab$Local,tab$Dmg,main='Margalef')
bargraph.CI(tab$Local,tab$D,main='Simpson')
bargraph.CI(tab$Local,tab$H,main='Shannon')
```


**7.** Faça um teste-t para cada um dos descritores univariados entre os locais norte e sul

7.1. Número de espécies

Aceita H0
```{r}
t.test(tab$S ~ tab$Local)
```


7.2. Número de indivíduos

Aceita H0
```{r}
t.test(tab$N ~ tab$Local)
```

7.3. Margalef

Aceita H0
```{r}
t.test(tab$Dmg ~ tab$Local)
```

7.4. Simpson

Aceita H0
```{r}
t.test(tab$D ~ tab$Local)
```

7.5. Shannon

Aceita H0
```{r}
t.test(tab$H ~ tab$Local)
```
